臺灣嘉義地方法院刑事判決　　　　　　 94年度簡上字第235號
上　訴　人　乙○○
即　被　告
上列上訴人因家庭暴力之傷害案件，不服本院嘉義簡易庭94年度
嘉簡字第1137號中華民國94年10月11日第一審判決（臺灣嘉義地
方法院檢察署檢察官聲請簡易判決處刑案號：94年度偵字第4832
號），提起上訴，本院管轄之第二審合議庭判決如下：
    主  文
原判決撤銷。
乙○○傷害人之身體，累犯，處拘役參拾日，如易科罰金，以參
佰元折算壹日。
    事  實
一、
 (一) 乙○○曾因違反麻醉藥品管制條例案件，經本院於民國85年
    6月11日以85年度訴字第250號判決判處有期徒刑5年6月，乙
    ○○上訴臺灣高等法院臺南分院後撤回，案於85年9月5日確
    定，入監服刑後縮短刑期假釋付保護管束，迨91年4月11日
    期滿，未經撤銷假釋，其未執行之刑，以已執行論。
 (二) 乙○○與甲○○曾為夫妻，其間具有家庭暴力防治法第3條
    第1款所定之家庭成員關係。乙○○於94年8月15日23時許，
    在嘉義市○區○○○路近博愛路之地下道東向車道路旁，基
    於傷害之故意毆打甲○○，致甲○○受有左鼻骨骨折併擦傷
    、左前臂及左手肘挫傷瘀青等傷害。
二、案經甲○○訴由嘉義市警察局第一分局報告臺灣嘉義地方法
    院檢察署檢察官偵查後聲請簡易判決處刑。
    理  由
一、前揭事實據被告乙○○坦承不諱，核與告訴人甲○○之指訴
    與目擊證人陳建村之證述相符，除有嘉義榮民醫院出具之診
    斷證明書1紙可佐外，並有被告案發時所穿沾染告訴人血跡
    之上衣1件扣案足憑，事證明確，被告犯行洵堪認定，應予
    依法論科。
二、核被告對告訴人所為家庭暴力傷害行為，係犯刑法第277條
    第1項之傷害罪，且為家庭暴力防治法第2條第2項定義之家
    庭暴力罪。被告曾因違反麻醉藥品管制條例案件，經本院於
    85年6月11日以85年度訴字第250號判決判處有期徒刑5年6月
    ，嗣於85年9月5日確定，入監服刑後縮短刑期假釋付保護管
    束，迨91年4月11日期滿，未經撤銷假釋，其未執行之刑，
    以已執行論，有臺灣嘉義地方法院檢察署刑案資料查註紀錄
    表及臺灣高等法院被告前案紀錄表可佐。被告於5年內再犯
    本件有期徒刑以上之罪，為累犯，應依刑法第47條規定加重
    其刑。
三、原審認定被告犯行明確，而予論罪科刑，固非無見。惟被告
    於原審判決後已獲得告訴人寬宥而調解成立，告訴人並撤回
    告訴在案，有嘉義市西區調解委員會調解筆錄及撤回告訴狀
    各1份在卷可稽（見原審卷第19頁至第21頁），堪信屬實。
    被告上訴意旨以原審判決未斟酌其已與告訴人和解之事實，
    請求於法定範圍內從輕量刑等語。本院以原審判決無法及時
    審酌被告於判決後始行提出之上開有利證據，而逕以簡易判
    決處有期徒刑4月，並諭易刑之標準，容嫌過重，本件上訴
    當有理由，應由本院將原判決撤銷改判。爰審酌被告之素行
    、生活暨家庭狀況，犯罪之動機、手段、目的、所造成之損
    害及犯後態度等一切情狀，量處如主文第2項所示之刑，並
    諭知易科罰金之折算標準。
據上論斷，應依刑事訴訟法第455條之1第1項、第3項、第369條
第1項前段、第364條、第299條第1項前段，刑法第277條第1項、
第47條、第41條第1項前段，罰金罰鍰提高標準條例第1條前段、
第2條，判決如主文。
本案經檢察官陳美君到庭執行職務。
中　　華　　民　　國　　94　　年　　12　　月　　20　　日
              刑事第五庭  審判長法  官  林信旭
                                法  官  蘇姵文
                                法  官  蔡憲德
上列正本證明與原本無異。
本件不得上訴。
中　　華　　民　　國　　94　　年　　12　　月　　20　　日
                                書記官  楊福源
附錄本案論罪科刑法條
刑法第277條第1項
  傷害人之身體或健康者，處 3 年以下有期徒刑、拘役或 1 千元
  以下罰金。
